</> Patricia Barrientos

Front End Developer

Educación

- Laboratoria 2019 - 2020 Estudiante del track de Front-End Developer.
- Universidad Alas Peruanas Escuela de Posgrado 2015-2016 Magíster en Docencia Universitaria v Gestión Educativa.
- Universidad Privada **Antenor Orrego** 1992-1997 Ingeniería de Computación y Sistemas.

TECNOLOGÍAS

React Git JavaScript EM6 Github Html5 & CSS3 Npm **Firebase** Jest Sql Server Scrum

APTITUDES

- · Trabajo en equipo
- Autodidacta
- Mentalidad de crecimiento
- Comunicación efectiva

CONTACTO



+51 997 447 737



linkedin.com/in/pattybarrientos/



pattycbs28@gmail.com

github.com/BarsadeJesus

Perfil

Profesional en Ingeniería de Computación y Sistemas, con estudios a nivel de posgrado de maestría en Docencia Universitaria y Gestión Educativa. Egresada del track de Front-End Developer en Laboratoria. Experiencia en docencia universitaria, auxiliar de proyectos en empresas relacionadas al mundo de la tecnología, telecomunicaciones y en el desarrollo de proyectos web aplicando metodologías ágiles. Soy analítica, organizada y orientada a resultados. Inglés.

Experiencia profesional

• Universidad Alas Peruanas

Institución Educativa Superior.

- Docente (marzo 2015 a diciembre 2016):
 - Dicté cursos en las facultades de Ingeniería de Sistemas y Electrónica desarrollando habilidades de comunicación constructiva con diferentes generaciones y la organización de la información propiciando un entorno abierto al diálogo y a la cultura de la investigación.
- Coordinadora (mayo 2014 a diciembre 2014):
 - Realicé la carga académica de 27 docentes de las facultades de Ingeniería de Sistemas e Ingeniería Electrónica de DUED así como del proceso de matrícula de los alumnos, rectificación de notas, creación de secciones, creación de 6 cursos de titulación.

• MV-Tel S.A.C

Empresa que brinda servicios de tecnología de la información y comunicaciones mediante buenas prácticas ITIL.

- Auxiliar de proyectos (setiembre 2013 a marzo 2014):
 - Actualicé la base de datos de Promperú.

Royal Systems S.A.C

Empresa dedicada a brindar servicios de consultoría de sistemas.

- Consultora de sistemas (enero 2003 a diciembre 2003):
 - Implementé el módulo de Alertas del Sistema Integrado Spring, para la empresa Intralot de Perú.
 - Implanté el módulo de Políticas y Procedimientos del Sistema Integrado Spring, para la empresa Intralot de Perú.